【裁判字號】    97,上易,2776
【裁判日期】    971118
【裁判案由】    竊盜
【裁判全文】
臺灣高等法院刑事判決                97年度上易字第2776號
上  訴  人
即  被  告  丙○○
                    國民
上列上訴人因竊盜案件，不服臺灣板橋地方法院97年度易字第23
04號，中華民國97年9月23日第一審判決（起訴案號：臺灣板橋
地方法院檢察署97年度偵字第15515號），提起上訴，本院判決
如下：
    主  文
上訴駁回。
    理  由
一、依刑事訴訟法第350條、第361條、第362條、第367條規定，
    不服地方法院之第一審判決而上訴者，須提出上訴書狀，並
    應敘明具體理由，為上訴必備之程式；其所提出之書狀未敘
    述上訴理由，或僅曾以言詞陳述上訴理由者，均應於上述期
    間屆滿後20日內補提理由書於第一審法院。第一審法院經形
    式審查，認逾期未補提上訴理由者，應定期間先命補正；逾
    期未補正者，為上訴不合法律上之程式，應以裁定駁回。倘
    已提出上訴理由，但所提非屬具體理由者，則由第二審法院
    以上訴不合法律上之程式，判決駁回。而所謂具體理由，必
    係依據卷內既有訴訟資料或提出新事證，指摘或表明第一審
    判決有何採證認事、用法或量刑等足以影響判決本旨之不當
    或違法，而構成應予撤銷之具體事由，始克當之（例如：依
    憑證據法則具體指出所採證據何以不具證據能力，或依憑卷
    證資料，明確指出所為證據證明力之判斷如何違背經驗、論
    理法則）；倘僅泛言原判決認定事實錯誤、違背法令、量刑
    失之過重過輕微，而未依上揭意旨指出具體事由，或形式上
    雖已指出具體事由，然該事由縱使屬實，亦不足以認為原判
    決有何不當或違法者（例如：對不具有調查必要性之證據，
    法院未依聲請調查亦未說明理由，或援用證據不當，但除去
    該證據仍應為同一事實之認定），皆難謂係具體理由，俾與
    第二審上訴制度旨在請求第二審法院撤銷、變更第一審不當
    或違法之判決，以實現個案救濟之立法目的相契合，並節制
    濫行上訴（最高法院97年度台上字第 892號判決參照）。又
    第二審法院認為上訴書狀未敘述理由，依刑事訴訟法第 367
    條但書規定，始應定期間命其補正。如認上訴書狀已敘述理
    由，但其理由非屬具體，其所為上訴，即不符上訴之法定要
    件，自得逕行判決駁回，無定期命補正問題（最高法院97年
    度台上字第3599號判決參照）。
二、本件原審經審理結果，認為上訴人即被告丙○○意圖為自己
    不法之所有，於民國97年5月17日下午4時許，在臺北縣蘆洲
    市○○路19巷17號前，以自備鑰匙1枝，發動乙○○所有之
    車牌號碼RZM-518號輕型機車竊取之。又於同日下午5時許，
    在臺北縣新莊市○○路419巷1弄18號1樓甲○○住處，見其
    大門未關，另基於為自己不法所有之意圖，入內竊取甲○○
    所有之皮包1只（內有國民身分證、機車行車執照、汽車駕
    駛執照各1枚、全民健康保險卡2枚、金融卡2枚、支票11紙
    、數位相機1臺、行動電話1具等物品（侵入住宅部分，未據
    告訴）得手。嗣於同日晚間11時45分許，騎乘前述機車，在
    臺北縣三重市○○街321號前為警查獲，並扣得鑰匙1支、數
    位相機1臺及行動電話1具等情。係以上揭事實，業據上訴人
    於原審審理時坦承不諱，核與被害人乙○○、甲○○於警詢
    時證述之情節相符，並有鑰匙1支、數位相機1臺、行動電話
    1具扣案可資佐證。此外，復有贓物認領保管單2件、照片9
    幀、車籍查詢基本資料1件、遠傳電信股份有限公司於97年6
    月22日提供之0000000000號行動電話門號雙向通聯紀錄暨基
    地臺位置1件附卷足稽，俱徵上訴人前揭不利於己之自白與
    事實相符。因認上訴人犯行明確，論以2個竊盜既遂罪，分
    別處有期徒刑3月及5月，並定其應執行有期徒刑7月及為相
    關沒收之宣告。已詳敘其認定上訴人犯罪事實之證據及理由
    ，於法尚無不合。上訴意旨略稱：原判決判處上訴人應執行
    有期徒刑7月，量刑過重云云。惟查：量刑之輕重，係屬事
    實審法院得依職權自由裁量之事項，茍於量刑時，已依行為
    人之責任為基礎，並斟酌刑法第57條各款所列情狀，而未逾
    越法定範圍，又未濫用其職權，即不得遽指為違法。原判決
    於量刑時，已依上揭規定，審酌上訴人之素行、智識程度，
    其犯罪之動機、目的、手段，兼衡上訴人竊取財物之價值，
    所肇損害，及其犯罪後之態度等一切情狀，予以綜合考量，
    而分別量處有期徒刑3月、5月，及依法定應執行有期徒刑7
    月，既均未逾越法定刑度，亦未濫用自由裁量之權限。上訴
    意旨單純就科刑輕重而為爭執，並未具體指摘原審判決量刑
    有何不當或違法，揆諸上開說明，自難謂上訴人已敘明具體
    理由，本件上訴不合法律上之程式，爰不經言詞辯論，逕以
    判決駁回。
據上論斷，應依刑事訴訟法第367條前段、第372條，判決如主文
。
中    華    民    國    97    年    11    月    18    日
                刑事第七庭審判長法  官  陳晴教
                                法  官  楊智勝
                                法  官  游紅桃
以上正本證明與原本無異。
不得上訴。
                                書記官  阮桂芳
中    華    民    國    97    年    11    月    18    日
附錄：本案論罪科刑法條全文
中華民國刑法第320條第1項
（普通竊盜罪、竊佔罪）
意圖為自己或第三人不法之所有，而竊取他人之動產者，為竊盜
罪，處 5 年以下有期徒刑、拘役或 5 百元以下罰金。
意圖為自己或第三人不法之利益，而竊佔他人之不動產者，依前
項之規定處斷。
前二項之未遂犯罰之。


司法院資訊處製作；財團法人民間司法改革基金會備份。
